【裁判字號】    89,上易,2243
【裁判日期】    890704
【裁判案由】    竊盜等
【裁判全文】
臺灣高等法院刑事判決                          八十九年度上易字第二二四三號
    上  訴  人
    即  被  告  乙○○
右上訴人因竊盜案件，不服臺灣地方法院八十九年度易字第三八五號，中華民國八十
九年五月三日第一審判決 (起訴案號：臺灣地方法院檢察署八十九年度偵字第一九二
號、六七七號)提起上訴，本院判決如左：
    主  文
上訴駁回。
    事實及理由
一、本案經本院審理結果，認第一審以上訴人即被告乙○○犯刑法第三百二十條第一
    項之竊盜罪和同法第三百二十一條第一項第三款攜帶兇器竊盜罪，判處有期徒刑
    十月，扣案之一字型螺絲起子壹支沒收，認事用法及量刑均無不當，應予維持，
    並引用第一審判決書記載之事實、證據及理由。至於原審判決書，因當事人均已
    執有，為避免浪費國家社會資源，不再贅附。
二、被告上訴意旨略以：被告沒有用螺絲起子破壞甲○汽車之車門鎖而竊取車內的皮
    夾，皮夾是在上班途中於路上撿到的，置於輕機車內之Ｔ字型、Ｌ型、十字型工
    具係其朋友的，一字型螺絲起子雖為其所有，但是一般的工具，並未以螺絲起子
    行竊云云。
三、本院查：
    (一)被告於警訊時及偵查中已經自白：其為警於其所使用之輕機車行李箱內發現竊
      車工具，其於八十八年十二月十六日凌晨，在臺北市○○街○段二十一巷內，
      以破壞吳瀚所有自用小客車車門鎖方式侵入汽車內，竊取吳瀚所有皮夾等情（
      見八十九年度偵字第七六六號偵查卷第五頁正面至第六頁及第二十七頁背面）
      不諱。
    (二)核與被害人吳瀚於警訊時及本院調查時指述：其於八十八年十二月十六日凌晨
      二點多發現其所有自用小客車駕駛座車門鎖遭破壞，置於車內之皮夾也已遭竊
      等語（見同上偵查卷第八頁背面、原審八十九年三月一日訊問筆錄）相符。
    (三)且證人吳蒞祥於原審審理時證述：「（問：當時《警訊時》乙○○為何說他是
      從車內破壞門鎖拿皮夾？答：）「我問他（指乙○○）來源他自己供述的」等
      語（見原審八十九年四月十九日審判筆錄）明確。
    (四)被告亦不否認其於警訊時及偵查中之自白係出於任意性。
    (五)此外復有扣案之一字型螺絲起子及經警查獲之Ｔ字型、Ｌ型、十字型工具等行
      竊工具各一支可資佐證。
    (六)應認被告前揭自白攜帶行竊工具一字型螺絲起子及Ｔ字型、Ｌ型、十字型工具
      破壞汽車車門鎖竊得皮夾等情，即與事實相符而堪足相信，是以被告事後所辯
      皮夾係其拾得，其未攜帶兇器竊盜云云，即屬避就之詞而不足為採。
    (七)縱上所述，本件被告犯罪事證至為明確，其犯行堪予認定，被告上訴猶執陳詞
      ，指摘原判決不當為無理由，其上訴應予駁回。
據上論斷，應依刑事訴訟法第三百七十三條、第三百六十八條，判決如主文。
本案經檢察官劉斐玲到庭執行職務。
中    華    民    國    八十九    年      七        月      二十五      日
                            臺灣高等法院刑事第八庭
                                審判長法  官  蔡  秀  雄
                                      法  官  林  陳  松
                                      法  官  陳  炳  彰
右正本證明與原本無異。
不得上訴。
                                      書記官  賴  淑  真
中    華    民    國    八十九    年      七        月      二十八      日


司法院資訊處製作；財團法人民間司法改革基金會備份。
